Lucas Rodrigues de Pinho

https://www.linkedin.com/in/lucas-pinho1201/

Cidade: São Paulo, SP - Brasil - Celular: (11) 93221-8923 - Email: olucaspinho@gmail.com

04/2023 - ATUAL - SÃO PAULO, BRASIL

Analista de Inteligência de Mercado Pl. **Orfeu Cafés e Azeites Especiais**

Responsável pelas análises de produtos, princing, e gerenciamento de artes e embalagens, pesquisas para desenvolvimento de novos produtos, avaliação de desempenho de categorias, extração e tratamento de dados, e identificação de tendências e geração de insights estratégicos.

08/2020 - 04/2023 - SÃO PAULO, BRASIL

Analista de Produtos Jr. AllCare Gestora de Saúde

Responsável pela precificação dos projetos de novas operadoras e reajustes, análise de rede credenciada e planos de saúde, mapeamento de concorrência, elaborando estudos de mercados para a equipe interna.

01/2020 - 08/2020 - SÃO PAULO, BRASIL

Estagiário de Placement. **April Brasil Broker**

Responsável pelas análises de redes credenciadas e planos de saúde, desenvolvendo cotações empresariais para pequenas e médias empresas.

Experiências Profissionais

03/2019 - 11/2019 - SÃO PAULO, BRASIL

Estagiário de Business Intelligence. **Segmenta Group**

Realizei análise de bases/dados e análise de produtos de luxo (perfumaria), além de colaborar com a análise de vendas nas regiões de atuação, gerando insights para as apresentações semestrais para os clientes e marcas.

12/2017 - 09/2018 - SÃO PAULO, BRASIL

Estagiário de Recursos Humanos.

Tive como experiência, o gerenciamento de pagamentos de benefícios, como VR, VA, vale transporte e planos de saúde, auxiliei nas admissões e no controle dos funcionários da empresa.

07/2016 - 10/2017 - SÃO PAULO, BRASIL

Aprendiz de Mercado Externo.

ABIMAQ - Associação Brasileira da Indústria de Máquinas e Equipamentos

Auxiliei no arquivamento de documentos e no departamento de defesa e promoção comercial, com experiência em colaborar com a inteligência de mercado do negócio para análises e pesquisas de comércio exterior.

Educação

Faculdades Metropolitanas Unidas (FMU) - 07/2016 - 12/2020

Bacharelado em Administração.

Universidade de São Paulo (ESALQ-USP) - 04/2024

Pós-graduação - Data Science e Analytics.

Inglês

Nível - Intermediário

Habilidades e Línguas Nível - Avancado

Excel

Power Point

Nível - Avancado

Power BI

Nível - Intermediário